臺灣臺北地方法院交通事件裁定　　　　96年度交聲字第1068號
原處分機關　臺北市交通事件裁決所
異　議　人
即受處分人　甲○○
上列受處分人因違反道路交通管理處罰條例案件，對於臺北市交
通事件裁決所中華民國96年09月13日所為之處分（原處分：北市
裁二字第裁22-AEW242631號），聲明異議，本院裁定如下：
    主  文
異議駁回。
    理  由
一、按駕駛人駕駛汽車（依道路交通管理處罰條例第3條第8款，
    所謂「汽車」包括機器腳踏車），應遵守道路交通標誌、標
    線、號誌之指示，道路交通安全規則第90條定有明文。次按
    ，機器腳踏車，不在規定車道行駛者，處新臺幣（下同）6
    百元以上1千8百元以下罰鍰，並記違規點數1 點，道路交通
    管理處罰條例第45條第13款、第63條第1項第1款，分別定有
    明文。
二、原處分意旨略以：異議人即受處分人甲○○於96年07月24日
    18時45分騎乘車號YCI-127 號重型機車，沿臺北市○○○路
    南向北慢車道行駛至中山南路景福門附近，因違規行駛景福
    門環內禁行機車車道，經警舉發「機器腳踏車，不在規定車
    道行駛」之違規，嗣經原處分機關調查之結果，仍認為異議
    人有上開之違規行為，於96年09月13日依道路交通管理處罰
    條例第45條第13款裁處異議人罰鍰6百元，並記違規點數1點
    在案。
三、異議意旨略以：異議人遭舉發之地點，並無明顯預告前方路
    段不得行駛機車之標誌，而警方回覆伊該處設有分道行駛警
    告標誌，然該標誌非指汽機車應分開行駛，而係提醒駕駛人
    前方有分隔島。又現場路面雖有繪製「禁行機車」之字樣，
    然卻易遭等候紅燈之流量龐大之公車或汽車遮擋，無法辨識
    ，故伊並無違規等語。
四、經查，異議人上開違規地點，係屬圓環地段，並有分隔島設
    置使汽機車分道行駛，該路段設置有三角分道標誌，於分隔
    島內側路面並有禁行機車黃色字樣標示，此有舉發機關提出
    現場採證照片二紙附卷可稽，故異議人當時所行駛的路段為
    汽車專用，且禁止機車行駛，為異議人所自承，並有舉發違
    反道路交通管理事件通知單在卷可證，堪認是實。次查，分
    道標誌「警２２」，用以促使車輛駕駛人注意分道行駛，設
    於正對行車方向之障礙物或交通島之頂端，道路交通標誌標
    線號誌設置規則第32條定有明文，顯見設置此一標誌地段有
    車輛分道行駛之需求，如臺北市○○○○路、仁愛路等有分
    隔島劃分快慢車道之地段，亦均可見此類分道標誌，異議人
    辯稱分道行駛警告標誌非指汽機車應分開行駛，而係提醒駕
    駛人前方有分隔島云云，顯無所據，自無可採。末查，該路
    段路面已繪製有大型黃色禁行機車字樣，此亦為異議人所不
    否認，依一般常人肉眼均不難辨識，由此可知分隔島內側路
    段仍不得行駛機車，駕駛人自仍應遵循，此與該處分道標誌
    之設置目的亦相契合。故道路交通標誌標線號誌，均係道路
    交通主管機關，為確保用路人安全及交通順暢而依法令設置
    ，非可僅憑異議人一人主觀想法任意解釋其作用，是異議人
    以前開等詞置辯，要無可採。
五、綜上所述，堪認異議人之答辯顯難採信，從而原處分機關依
    道路交通管理處罰條例第45條第13款規定，裁處受處分人罰
    鍰6百元，並依同條例第63條第1項記違規點數1 點，核無違
    誤，本件異議為無理由，應予駁回。
據上論斷，應依道路交通案件處理辦法第19條，裁定如主文。
中　　華　　民　　國　　96　　年　　10　　月　　31　　日
　　　　　　　　　交通法庭    法　官　賴秀蘭
以上正本證明與原本無異。
如不服本裁定。應於送達後5日內向本院提出抗告狀。
      　　　　　　　　　　　　書記官　游秀珠
中　　華　　民　　國　　96　　年　　11　　月　　7 　　日
